

Juan Cruz Ambrosini

Bachiller en Ciencias Sociales y Humanidades Bilingüe.

- ☑ juancruz.ambrosini@gmail.com 🤳 +54 9 2622309080
- Parrio Piedras Blancas., M5561 Tupungato, Mendoza, Argentina.

Perfil

Me llamo Juan Cruz Ambrosini y tengo 24 años. Tengo un gran pensamiento lógico impulsado por la curiosidad y por el ansia de conocimiento. También considero que poseo habilidades blandas desarrolladas, ya que me siento cómodo trabajando en equipo y generando nuevas relaciones sociales. Mis pasiones son la tecnología y la música.

Formación

Bachiller en Ciencias Sociales y Humanidades Bilingüe. 2006 - 2015

Colegio Los Olivos, Mendoza, Argentina

- Cursado del colegio primario y secundario con instrucción bilingüe.

Instrucción En El Idioma Inglés.

2010 - 2012

Instituto Queen Mary, Mendoza, Argentina

- Dos años de aprendizaje del idioma inglés.

Ingeniería Industrial.

2016 - 2018

Universidad Nacional de Cuyo., Mendoza, Argentina

- Primer año aprobado en la carrera de Ingeniería industrial.

Programación Desde Cero.

jun 2022 - ago 2022

Egg Cooperation., Mendoza, Argentina

- Curso básico para aprender la lógica de programación.

Programación Full Stack.

presente

Egg Cooperation., Mendoza, Argentina

- Curso de programación full stack (incluye lenguajes como Java, html, css, etc...).

Experiencia

Profesor

ene 2020 - dic 2020

Teachers United., Bolivia (remoto)

- Profesor de la materia física en el idioma inglés.

Jefe en logísitica.

2015 - 2022

Saucelandia, Mendoza, Argentina

- Trabajo de temporada en el club de agua "Saucelandia" haciendo reposición de mercadería y brindando atención al público

Datos personales

Fecha de nacimiento 19 de mayo de 1998

Lugar de nacimiento Godoy Cruz, Mendoza, Argentina.

Nacionalidad Argentina.

Competencias

Manejo de los sistemas informáticos.

Trabajo en equipo.

Capacidad de aprendizaje.

Atención al público.

Capacidad de resolución de problemas.

Idiomas

Inglés

Pasatiempos e intereses

- Música
- Electrónica, mecánica y software.